【裁判字號】    92,家抗,29
【裁判日期】    920331
【裁判案由】    酌定監護權
【裁判全文】
臺灣高等法院臺中分院民事裁定      九十二年度家抗字第二九號
      再抗 告 人  甲○○
      相  對  人  乙○○
右再抗告人因與相對人間酌定監護權事件，抗告人對於中華民國九十二年二月二十四
日台灣台中地方法院九十一年度家聲字第四九四號所為裁定，提起再抗告，茲裁定如
左:
      主      文
再抗告駁回。
再抗告訴訟費用由再抗告人負擔。
      理      由
一、按提起抗告除別有規定外，應於裁定送達後十日內不變期間內為之；又提起抗告
    已逾抗告期間，或係對於不得抗告之裁定而為抗告者，原法院或審判長應駁回之
    。民事訴訟法第四百八十七條第一項、第四百九十條第二項定有明文。本件原審
    以抗告人於九十二年一月十三日接獲原審法院九十一年十二月三十一日所為裁定
    ，卻遲至九十二年一月二十八日始提起抗告，已逾抗告期間，而裁定駁回抗告人
    之抗告，揆諸前開說明，自無不合。
二、抗告人抗告意旨略以：抗告人係於九十二年一月二十日始接獲原裁定，故抗告並
    未逾期，又抗告人於提出抗告狀時附有郵局匯票新台幣（下同）四十五元，如為
    原法院所遺失，亦可裁定命抗告人補繳，不應駁回抗告，故求廢棄原裁定云云。
三、查，送達於住、居所、事務所或營業所，不獲會晤應受送達人者，得將文書付與
    有辨別事理能力之同居人或受僱人。民事訴訟法第一百三十七條第一項定有明文
    。且送達人依此方法向同居人或受僱人送達時，與送達於應受送達人本人有同一
    之效力。至同居人或受僱人有無將文書轉交本人，在所不問。本件原審於九十一
    年一月三十一日所為裁定，已於九十二年一月十三日送達「台中縣新社鄉崑山村
    食水嵙二七之五號」，由再抗告人之父「朱文耀」代收，此住址即為抗告人之戶
    籍地，亦為本件再抗告狀所載，有送達証書、戶籍謄本及再抗告狀等附卷足稽。
    足見原審就九十一年一月三十一日所為裁定已於九十二年一月十三日合法送達，
    再抗告人辯稱於九十二年一月二十日方接獲裁定一節，顯非可信為真正。而再抗
    告人遲至九十二年一月二十八日始提出本件抗告，即非合法，原裁定予以駁回抗
    告人之抗告，即屬於法有據。至原審是否再命其補正裁判費用，均不能影響再抗
    告人之抗告不合法之效果，即縱再命抗告人補繳裁判費，再抗告人之抗告仍因抗
    告逾期而不合法，仍應予以駁回。原裁定即無不當，從而，本件再抗告人不服臺
    灣臺中地方法院九十二年二月二十四日所為九十一年度家聲字第四九四號裁定，
    提起再抗告，依前開說明，即有未合，自應駁回。
四、爰依非訟事件法第二十八條、民事訴訟法第四百九十條第一項、第九十五條、第
    七十八條裁定如主文。
中      華      民      國    九十二    年      三      月    三十一    日
~B1民事第六庭審判長法  官  吳火川
~B2                法  官  陳繼先
~B3                法  官  吳惠郁
右為正本係照原本作成。
不得再抗告。
~B                書記官  柯孟伶
中      華      民      國    九十二    年      四      月      二      日
                                                                        Ｂ


司法院資訊處製作；財團法人民間司法改革基金會備份。
